臺灣桃園地方法院小額民事判決
111年度桃小字第1362號
原      告  廿一世紀數位科技股份有限公司

法定代理人  詹宏志
訴訟代理人  林泳富
被      告  葉家瑋
上列當事人間請求給付分期買賣價金事件，本院於民國111年9月
12日言詞辯論終結，判決如下：
　　主    文
一、被告應給付原告新臺幣29,169元，及自民國109年12月6日起
    至民國110年7月19日止，按年息20%計算之利息，及自民國1
    10年7月20日起至清償日止，按年息16%計算之利息，暨違約
    金新臺幣1元。
二、原告其餘之訴駁回。
三、訴訟費用新臺幣1,000元由被告負擔。
四、本判決第1項得假執行。
　　理由要領
一、按無代理權人以代理人之名義所為之法律行為，非經本人承
    認，對於本人不生效力，民法第170條第1項定有明文。本件
    被告雖辯稱：分期付款契約書（下稱系爭契約）連帶保證人
    簽名欄上並非其簽名，應係訴外人即主債務人許家豪所簽等
    語（見本院卷第16頁反面），然原告主張有以視訊及電話向
    被告對保，均係被告親接且願擔任許家豪之連帶保證人等事
    實，則為被告於本院審理中所自認（見本院卷第16頁反面）
    ，故本件系爭契約連帶保證人簽名欄上被告之姓名雖係他人
    所無權代理而簽名者，然就此無權代理被告與原告簽訂之附
    條件買賣契約及連帶保證契約，既於原告向被告所為視訊及
    電話對保過程中，為被告所承認，則依首揭規定，兩造簽訂
    之系爭契約即附條件買賣契約及連帶保證契約自屬有效。故
    被告上開所辯，實無可採。至原告雖於本院審理中就請求權
    基礎主張係依消費借貸契約及連帶保證契約請求，惟按當事
    人實體法上法律關係主張，法院不受其主張之拘束，本件原
    告既係依系爭契約請求，觀諸系爭契約之約定，核其性質當
    屬附條件買賣契約及連帶保證契約甚明，附此敘明。
二、次按約定利率，超過週年20%者，債權人對於超過部分之利
    息，無請求權；債權人除前條限定之利息外，不得以折扣或
    其他方法，巧取利益；約定之違約金額過高者，法院得減至
    相當之數額，民國110年7月20日修正施行前之民法第205條
    、民法第206條、第252條分別定有明文。又違約金約定之數
    額是否相當，須依一般客觀事實，衡量社會經濟狀況及債務
    人若能如期履行債務時，債權人可得享受之一切利益即債權
    人實際上所受損害等情為斷，以求公平。經查，本件原告因
    主債務人許家豪遲延給付，除受有利息之損失外，尚難認有
    其他損害，參酌國內貨幣市場利率已大幅調降，原告以單方
    擬定之定型化契約條款即系爭契約第8條約定，向被告請求
    自109年12月6日起至110年7月19日止，按年息20%計算之利
    息，已因此獲取大量之經濟利益，則原告另依系爭契約第8
    條約定，以每月1期新臺幣（下同）500元計算之滯納金，而
    請求自109年12月5日起至110年6月5日止共7期之滯納金3,50
    0元，就此原告既主張該滯納金係未按期繳納之違約金、違
    反契約義務之罰款，且系爭契約第8條已明文約定為「違約
    金」，復觀諸該約定係於遲延繳款或違約日起至清償日止，
    除計收按年息20%計算之利息，亦計收該違約金，核其性質
    當屬懲罰性違約金無訛，故衡諸原告既已請求按年息20%計
    算之利息而足以填補未獲清償之損害，則原告於此重疊之遲
    延給付期間另請求以每月500元計算之違約金，顯有規避法
    定利率上限以此巧取利益之嫌，倘准予原告此部分請求，與
    上開利息合併計算下，形同允許原告請求逾法定利率20%上
    限之利息，實有失公允，爰依前揭規定及說明，將系爭契約
    約定之違約金酌減至1元。
三、綜上所述，原告依附條件買賣契約及連帶保證契約之法律關
    係，請求被告給付如主文第1項所示之本金、利息及違約金
    ，為有理由，應予准許。逾此範圍之請求，為無理由，應予
    駁回。
四、本判決原告勝訴部分，依民事訴訟法第436條之20之規定，
    應依職權宣告假執行。
五、訴訟費用負擔之依據：民事訴訟法第79條，本件雖為一部勝
    訴一部敗訴，但審酌原告敗訴部分為不併算訴訟標的價額之
    附帶請求違約金之情形，命訴訟費用由被告負擔，並依同法
    第436條之19第1項之規定，確定訴訟費用額如主文第3項所
    示。
中　　華　　民　　國　　111 　年　　9 　　月　　30　　日
                  桃園簡易庭  法  官  陳柏嘉
以上為正本係照原本作成。
如不服本判決，應於送達後20日內，向本院提出上訴狀並表明上
訴理由，如於本判決宣示後送達前提起上訴者，應於判決送達後
20日內補提上訴理由書（須附繕本）。
如委任律師提起上訴者，應一併繳納上訴審裁判費。   
中　　華　　民　　國　　111 　年　　9 　　月　　30　　日
                              書記官  石曉芸
附錄：
一、民事訴訟法第436條之24第2項：
　  對於小額程序之第一審裁判上訴或抗告，非以其違背法令為
    理由，不得為之。
二、民事訴訟法第436條之25：
　  上訴狀內應記載上訴理由，表明下列各款事項：
　  ㈠原判決所違背之法令及其具體內容。
　  ㈡依訴訟資料可認為原判決有違背法令之具體事實。
三、民事訴訟法第471條第1項：（依同法第436條之32第2項規定
    於小額事件之上訴程序準用之）
    上訴狀內未表明上訴理由者，上訴人應於提起上訴後20日內
    ，提出理由書於原第二審法院；未提出者，毌庸命其補正，
    由原第二審法院以裁定駁回之。